---
output:
  pdf_document: default
  
---
```{r, echo=FALSE}
source("Bartosik_Mariola_305952_MXMX_pp1.R")
```

Raport pracy projektowej nr 1
======================

Zadanie 1.1
---------
### 1. Dokumentacja
Funkcja calka(f, a, b, n=100) wyznacza całkę funkcji f na przedziale $[a,b]$ przy użyciu metody trapezów.
 $$\int_{a}^{b} f(x) dx \approx h\cdot\left( \frac{y_0+y_1}{2}+\frac{y_1+y_2}{2}+\ldots+\frac{y_{n-1}+y_n}{2}\right) $$


### 2. Argumentacja

$f$  funkcja \
$n$ wartość liczbowa większa od 0 \
$a$ i $b$ takie, że
$a= x_0< x_1<...<x_n-1 <x_n = b$ takie, że $x_i =x +ih$ gdzie 
$h=\frac{b-a}{n}$


### 3. Zwracana wartość
Funkcja zwraca wartość liczbową w postaci double.

### 4. Przykłady

```{r, echo=TRUE,warning=TRUE, eval=TRUE, result='markup'}
calka(dnorm, -3, 3, 1000)
calka(function(x) -x^2+2, -1, 1, 100)
```

Zadanie 1.2
---------
### 1. Dokumentacja

Funkcja sklej(x, sep) skleja konkretne elemety listy tzn. bierze pierwsze elementy z elementów listy i skleja tworząc pierwszy napis, potem bierze drugie elementy każdego z elementów listy i skleja itd.
Poszczególne elementy sklejanych napisów są oddzielane przy użyciu znaku określonego przez parametr *sep* (domyślnie jest to pusty napis.)

### 2. Argumentacja

x to k-elementowa lista zawierającą wektory napisów, wszystkie o tej samej długości $n$ \
sep odziela poszczególne elementy sklejanych napisów

### 3. Zwracana wartość

Funkcja zwraca $n$ elementowy wektor napisów, w którym $i$-ty napis powstaje przez sklejenie $i$-tych elementów ze wszystkich wektorów z x.

### 4. Przykłady

```{r, echo=TRUE, warning=TRUE, error=TRUE}

sklej(list(letters[1:4], LETTERS[1:4], sep = "*"))
w <- list(c("Ala", "Kasia", "Zosia"),
          c("ma", "lubi", "zawsze"),
          c("kota", "truskawki", "wygrywa"),
          c(".",";","!"))
sklej(w, sep=" ")

sklej(list(c("a","b","c"),
           as.character(1:3),
           rep("%",3)), 
            sep = "~~")
sklej(c("a","b","c"), sep =" ")
```

Zadanie 1.3
-----------

### 1. Dokumentacja

Funkcja repr_macierz(x, eps) daną macierz liczbową przekształca do specjalnej postaci macierzy dostosowanej do oszczędnego reprezentowania w pamięci komputera macierzy rzadkich czyli takich dla których większość komórek zawiera wartości zerowe.

### 2. Argumentacja
$x$ macierz liczbowa
$eps$ najmniejsza liczba uznawana za niezerową co do wartości bezwzględnej. Domyślnie to $eps = 1e^-16$

### 3. Zwracana wartość

Macierz składająca się z trzech kolumn i liczby wierszy równej liczbie niezerowych elementów macierzy wejściowej. W pierwszej i drugiej kolumnie znajdują się indeksy pól w których te wartosci były natomiast w trzeciej kolumnie jest wartość.

### 4. Przykłady

```{r, echo=TRUE, warning=TRUE, error=TRUE}

set.seed(1)
values <- ifelse(sample(c(T,F),35, replace=TRUE, prob= c(0.1,0.9)), rnorm(20),0)
x <- matrix(values, ncol=7)
x
repr_macierz(x)

y <- matrix(0, ncol = 5, nrow = 7)
y[c(1,2,5,6),1] <- rnorm(4)
y
repr_macierz(y)
y <- matrix(0, ncol = 5, nrow = 7)
y[1, c(1,3,4)] <- rnorm(3)
y[6,2] <- runif(1)
y
repr_macierz(y)
```

Zadanie 1.4
---------
### 1. Dokumentacja

Funkcja logiderle(i, j, n), generuje *n*-elementowy wektor logiczny długości *n* \ wtedy i tylko wtedy gdy 
$(\exists p )  l \in [i_p,j_p]$

### 2. Argumentacja

$i$ wektor całkowitoliczbowy\
$j$ wektor całkowitoliczbowy \
$n$ długość zwracanego wektora

### 3. Zwracana wartość

Wektor logiczny długości *n*

### 4. Przykłady

```{r echo=TRUE, error=TRUE, warning=TRUE}
logiderle(i=c(1,4), j=c(1, 6), n=7)
logiderle(i=c(1,4,7), j = c(1,6,8), n=10)

```
